【裁判字號】    98,易,3327
【裁判日期】    990512
【裁判案由】    詐欺
【裁判全文】
臺灣臺中地方法院刑事判決              98年度易字第3327號
公  訴  人  臺灣臺中地方法院檢察署檢察官
被      告  辛○○
上列被告因詐欺案件，經檢察官提起公訴（98年度偵字第20457
號），及移送併辦(98年度偵字第24213、28442、29782號、臺灣
士林地方法院檢察署98年度偵字第12498號、臺灣高雄地方法院
檢察署98年度偵字第29142號、臺灣臺南地方法院檢察署98年度
營偵字第1727號)，本院判決如下：
    主    文
辛○○幫助意圖為自己不法之所有，以詐術使人將本人之物交付
，累犯，處有期徒刑參月，如易科罰金，以新臺幣壹仟元折算壹
日。
    犯罪事實
一、辛○○前於民國97年間因公共危險案件，經臺灣彰化地方法
    院於97年11月17日，以97年度交易字第240號判處有期徒刑4
    月確定，甫於98年3月20日易科罰金執行完畢，詎不知悔改
    ，明知金融機構帳戶係供本人使用之重要理財工具，關係個
    人財產、信用之表徵，且可預見將自己金融機構帳戶之提款
    卡連同密碼如交付予身分不詳之人使用，未加以闡明正常用
    途，極易被利用作為與財物有關之犯罪工具，使犯罪更難查
    緝，竟無視他人可能遭受財產上損害之危險，而基於縱任若
    其所提供之金融機構帳戶被利用作為遂行他人詐欺取財之行
    為使用，亦不違背其本意之幫助犯意，於98年6月下旬某日
    ，在不詳地點，將其所有前於77年4月21日申請開立之合作
    金庫商業銀行臺中分行帳號0000000000000號帳戶（下稱合
    庫帳戶）之提款卡及密碼，交付予某真實姓名年籍不詳之人
    轉交予詐欺集團成員使用，以此方式容任該人與所屬之詐騙
    集團成員使用其上開系爭帳戶遂行詐欺取財犯罪。嗣該姓名
    年籍不詳之人及其所屬詐騙集團成員取得該帳戶之提款卡及
    密碼後，即基於意圖為自己不法之所有之詐欺犯意聯絡，自
    同年7月1日起，在露天拍賣及雅虎奇摩拍賣網站上，佯裝為
    網路賣家，刊登虛偽之拍賣物品訊息，使附表所示曾○○等
    10 人誤信而下標，且於得標後，進而於附表所示之時間、
    地點，分別利用自動櫃員機或網路ATM轉帳匯款至指定之辛○○系爭帳戶內，並旋遭詐欺集團成員提領一空，使該詐欺
    集團詐取如附表所示之錢財得逞。嗣由如附表所示之人於匯
    款後察覺有異而報警處理，始經警循線查獲上情。
二、案經臺中市警察局第一分局報請臺灣臺中地方法院檢察署檢
    察官偵查起訴暨移送併辦，及壬○○訴由臺北市政府警察局
    北投分局報請臺灣臺中地方法院檢察署偵查移送併辦、臺灣
    高雄地方法院檢察署偵查移送併辦、臺北市政府警察局士林
    分局報請臺灣士林地方法院檢察署偵查移送併辦、臺南縣警
    察局新營分局報請臺灣臺南地方法院檢察署偵查移送併辦。
    理    由
壹、程序方面：
    按被告以外之人於審判外之言詞或書面陳述，除法律有規定
    者外，不得作為證據，刑事訴訟法第159條固定有明文，惟
    被告以外之人於審判外之陳述，雖不符同法第159條之1至之
    4規定，而經當事人於審判程序同意作為證據，法院審酌該
    言詞陳述或書面陳述作成時之情況，認為適當者，亦得為證
    據；又當事人、代理人或辯護人於法院調查證據時，知有第
    159條第1項不得為證據之情形，而未於言詞辯論終結前聲明
    異議者，視為有前項之同意，同法第159條之5亦定有明文。
    查本判決所引用之下列各項證據方法之證據能力，被告及檢
    察官於本院準備程序時均表示無意見（參見本院卷第29頁及
    反面筆錄），且於本院審理中調查證據時，知有刑事訴訟法
    第159條第1項不得為證據之情形，亦未於言詞辯論終結前聲
    明異議，且本院審酌該等證據作成之客觀情況均無不當，並
    無不宜作為證據之情事，依刑事訴訟法第159條之5之規定，
    認均具有證據能力。
貳、實體方面：
一、訊據被告矢口否認有何交付系爭帳戶提款卡、密碼之犯行及
    幫助詐欺取財之犯意，辯稱：伊於98年6月25日、26日某日
    ，出門找工作而將系爭帳戶之提款卡及密碼與身分證影本、
    駕照影本、印章等物一併放在包包內，並將包包懸掛在機車
    腳踏墊前之掛勾，因當時雨下很大，未察覺掛勾斷掉，包包
    因此遺失，回家始發現，當時有打電話詢問銀行人員如何處
    理，銀行人員告知須臨櫃辦理，伊認帳戶內僅有幾十元，因
    此未前往辦理掛失，並非交予詐欺集團成員云云。惟查：
（一）被告坦承上揭合庫帳戶係其於77年4月21申請開戶作為存
      款使用等語（參見98年度偵字第20457號卷第10頁筆錄）
      ，並有合作金庫臺中分行於98年7月27日函覆臺中市警察
      局第一分局帳戶基本資料、交易明細、被告身分證正、反
      面影本、健保卡正面影本及存款印鑑卡各1份在卷可稽（
      附於臺中市警察局第一分局中分一偵字第980025833號警
      卷第16頁至第21頁）。而如附表所示之被害人曾○○等10
      人，分別於附表所示之時、地，遭詐欺集團成員以附表所
      示之犯罪手法，詐取如附表所示之金額之情，業據附表所
      示之被害人曾○○等10人分別於警詢中指述綦詳（詳見附
      表證據欄），並有附表證據欄所示之證據各在卷可稽，被
      告對此亦均未爭執（參見本院卷第29頁及反面、第95頁至
      第96頁筆錄），再參核該交易明細可知，被害人曾○○等
      10人依指示匯入各該款項，隨即遭真實姓名不詳之該詐欺
      集團成員，以系爭帳戶之提款卡及正確之密碼提領一空，
      從而，被告所有之系爭帳戶提款卡等資料，確遭不詳姓名
      之詐欺集團成員利用作為詐欺取財工具甚明。
（二）被告雖矢口否認有何幫助詐欺取財犯行，而以前揭情詞辯
      解，惟觀以被告對系爭帳戶提款卡連同密碼遺失過程之辯
      稱：系爭帳戶之提款卡及提款密碼放在包包夾縫，因伊怕
      忘記密碼而將密碼寫在紙上，並夾在提款卡套中，於98年
      6 月底遺失後，曾電話辦理掛失，迄於7月底因上班處所
      要求伊交存摺、印章，伊始知帳戶變更為警示帳戶云云，
      然查：
    1.被告於本院審理時自承：伊於遺失系爭提款卡後曾電詢銀
      行人員如何處理，銀行人員要求臨櫃辦理，伊之後因故未
      臨櫃辦理掛失云云（參見本院卷第96頁背面筆錄），然經
      本院就被告上揭合庫帳戶有無以電話辦理掛失一情，函詢
      合作金庫臺中分行結果，其僅於89年2月2日及96年3月12
      日曾辦理存摺掛失，於98年間並無就該帳戶辦理掛失情形
      ，此有該分行於99年2月23日以合金中存字第09980007226
      號函附上揭帳戶存戶事故查詢單1份在卷可稽（附於本院
      卷第58頁），佐以辦理金融機構提款卡掛失之事宜，一般
      金融機構均未要求必須存戶親自臨櫃辦理，且為防止提款
      卡遺失旋遭他人盜用或作為犯罪工具，均可隨時撥打金融
      機構之24小時客服專線辦理掛失，以保障存戶之權益，是
      以被告上開辯稱：遺失上揭合庫提款卡後曾電詢銀行云云
      ，已有所疑。況且被告於本院準備程序時供稱：系爭帳戶
      久未使用，帳戶內僅有幾十元，因此未辦理掛失，亦未報
      警處理等語（參見本院卷第28頁背面筆錄），顯見被告對
      遺失系爭帳戶後，並未積極處理，依常情，如遺失個人重
      要物品，且攸關個人重要權益，應立即報警處理，參核上
      開帳戶存戶事故查詢單1份，被告前已有辦理掛失存摺及
      印鑑之經驗，其對於如何向金融機構辦理掛失提款卡之程
      序，應多所瞭解，並無電詢銀行人員應如何辦理掛失提款
      卡之必要，縱銀行人員要求被告需親臨櫃台辦理，被告既
      已知悉後續如何處理，嗣後卻遲未辦理掛失，亦未報警處
      理，可見被告對於上開合庫帳戶提款卡遺失之事，漫不在
      意，與常情不合。而被告於偵訊時先稱：伊有5個帳戶，
      只有系爭帳戶與郵局帳戶之提款卡放在包包內，因為放在
      包包裡面很久了，未取出，其他帳戶都放在家裡云云（參
      見98年度偵字第20457號卷第11頁筆錄），惟於本院審理
      時又稱：伊那天有帶包包，裡面有放郵局及合作金庫之提
      款卡，很久沒用了，所以也不知道放在裡面云云（參見本
      院卷第99頁背面筆錄），顯見被告對於其是否知悉當日遺
      失之包包內有上開合庫帳戶提款卡一情，前後供述矛盾，
      倘如被告所言不知包包內有何物品，豈有遺失後以電話詢
      問銀行人員處理上開合庫帳戶掛失之理!又徵諸詐欺犯罪
      集團既知利用他人之帳戶掩飾犯罪所得，當知社會上一般
      人如帳戶存摺、提款卡、密碼遺失，為防止拾得之人盜領
      存款或供作不法使用，必會於發現後立即報警或向金融機
      構辦理掛失止付。在此情形下，詐欺集團成員如仍以該帳
      戶作為犯罪工具，則在被害人將款項匯入該帳戶後，極有
      可能因帳戶所有人掛失止付而無法提領。換言之，犯罪集
      團份子為確信帳戶所有人不會報警或掛失止付，確定其等
      能自由使用該帳戶提款、轉帳，方能恃無忌憚要求被害人
      匯款至該指定帳戶，是觀以被告上開輕率縱容之態度，若
      非知悉提款卡之去處，或容任他人使用，豈有於遺失攸關
      個人權益之重要物品，而未立即辦理掛失或報警處理之理
      。
    2.又被告於本院審理時供稱：伊當時因做生意有太多帳戶使
      用，怕忘記密碼，將密碼寫在紙上，夾在提款卡套中云云
      （見本院卷第97頁），然查，提款卡密碼可依個人使用習
      慣而自行設定統一一組為本人熟稔或常用之數字以便記憶
      ，不同帳戶之提款卡密碼均可同一，此乃公眾週知之事實
      ，況且被告於98年9月10日檢察官偵訊時，尚能當庭背出
      上開合庫帳戶提款卡之密碼（參見98年度偵字第20457號
      卷第11頁筆錄），以當日庭訊已距被告所稱遺失提款卡時
      間近3月時間，被告尚能當庭背出系爭帳戶提款卡密碼，
      被告應無誤記而需將提款卡密碼書寫在該存簿上之必要甚
      明。被告於本院審理時自承：伊擁有高中學歷，且曾使用
      多個帳戶等語（參見本院卷第97頁及背面筆錄），顯見被
      告具有長期使用金融帳戶及提款卡之經驗，而金融機構於
      交付存戶所申請提款卡時，均要求存戶於領卡後應立即至
      金融機構設置之自動櫃員機變更提款卡密碼，以完成開卡
      之手續，始可使用提款卡，因此提款卡之密碼應係持卡人
      親自設定並具有專屬性之號碼，通常屬個人容易記憶之數
      字，縱然被告不知得以透過提款機變更提款卡密碼，然於
      領得提款卡後，被告即須依金融機構之規定，變更提款卡
      密碼，始能順利使用提款卡，是以系爭提款卡密碼理應為
      被告容易記憶之數字，毋須另行書寫而附於提款卡套中。
      再依常情而論，提款卡密碼應與提款卡分別保存，或者將
      密碼牢記心中，而不在任何物體上標示或載明密碼，以免
      徒增帳戶款項遭人持金融卡併同輕易得知之密碼盜領款項
      ，從而，被告自承長期使用提款卡，卻辯稱不記得提款卡
      密碼，始將密碼寫下附於提款卡套中云云，並不合理，難
      以憑採。又觀以被告系爭帳戶之交易明細及詐騙集團成員
      持提款卡順利分次提得款項可證，該詐欺犯係持被告系爭
      帳戶提款卡，且顯係知悉原帳戶持用人設定之密碼始能順
      利領款，因欲使用提款卡領取款項者，須於金融機構設置
      之自動櫃員機上依指令操作，並輸入正確之密碼，方可順
      利領得款項，此為週知之事實，由此可見，如非經帳戶所
      有人同意、授權而告知提款卡密碼等情況，單純持有提款
      卡之人，欲隨機輸入號碼而領取款項之機會，以提款卡6
      位以上密碼之設計，不法之人任意輸入號碼而與正確之密
      碼相符者，機率微乎其微。衡諸時下詐欺或恐嚇取財犯罪
      集團成員收購取得人頭帳戶之常見手法，渠等利用部分民
      眾需款孔急、貪圖小利或事不關己不以為意或情感等之心
      理因素，藉由登報或隨機搭訕或情份央求等手段，而獲取
      他人存摺、提款卡、印鑑章之情形甚為常見，執行上亦無
      重大困難，而原帳戶所有人既係出於自願提供帳戶供渠等
      犯罪使用，事後自行凍結帳戶、變更密碼或申請將原提款
      卡作廢並補發新卡之可能性甚低；相對而言，如該存摺、
      提款卡及密碼係以盜贓或拾得方式取得，則該犯罪集團成
      員自須承擔原帳戶所有人隨時報警或求助金融機構應變處
      理之危險，進而使其費心詐騙或恐嚇之款項入帳後，面臨
      無法領出甚至因臨櫃提款而經當場查獲之窘境。是以詐欺
      或恐嚇取財犯罪集團成員果真確有使用人頭帳戶之必要，
      大可透過其他管道平和取得並安心使用，根本毋庸竊盜或
      拾取被告所使用帳戶之存摺、印鑑章、提款卡等，徒增日
      後作為詐欺或恐嚇得款匯入帳戶時無從提領甚或遭警當場
      查獲之風險。本案詐騙集團成員於取得被告系爭帳戶提款
      卡、正確密碼使用，顯係對於該等資料屬管道平和取得可
      安心使用甚有信心，從而，被告辯稱系爭帳戶提款卡及密
      碼係因遺失遭人冒用云云，顯已悖於事理。
    3.綜上，被告上揭系爭帳戶提款卡遺失之辯詞，因查無其他
      證據可資證明，其所辯與事理不合，被告辯稱：提款卡連
      同密碼係遺失云云，為事後杜撰之詞，不足憑採。
（三）按刑法上之故意，可分為直接故意與不確定故意，所謂「
      不確定故意」，係指行為人對於構成犯罪之事實，預見其
      發生而其發生並不違背其本意者，刑法第13條第2項定有
      明文；復以幫助犯成立之要件，除須有幫助行為外，須行
      為人有幫助之故意，而其故意內涵，除須行為人對其所實
      施幫助行為有違法性之認識或有認識之可能外，尚須對於
      正犯所實施犯罪行為有具體之認識或有認識之可能性，亦
      即從犯對於正犯所實施之全部犯罪構成要件該當性之事實
      應有所認識或有認識之可能性。衡情任何人均可辦理金融
      機構帳戶存摺使用，是如無正當理由，實無借用他人存摺
      使用之理，而金融機構帳戶存摺亦事關個人財產權益之保
      障，其專有性甚高，除非本人或經本人授權，難認有何理
      由可自由流通使用該存摺。又因現今詐欺取財集團多以大
      量收購他人之銀行帳戶，充作詐欺取財之用之事實，廣為
      電子、平面媒體所一再報導，為現今一般常人所能知，被
      告為智慮成熟之成年人，是其應可預見將其上開合庫銀行
      帳戶之提款卡、密碼等提供他人使用，將幫助他人實施詐
      欺取財犯罪，但仍將其該等物件交付於不詳姓名年籍成年
      人士，顯具縱有人以其該銀行帳戶實施詐欺取財之犯罪，
      亦不違背其本意之幫助意思至明。
二、綜上所述，本件事證明確，被告確有將上揭合庫帳戶之提款
    卡及密碼資料提供予他人使用之情，被告幫助詐欺取財之犯
    行已經證明，應依法論科。
參、論罪科刑部分：
一、核被告以幫助詐欺取財之意思，交付其系爭帳戶之提款卡及
    密碼，供上開詐欺取財集團成員持以詐欺取財罪之用，其所
    為係犯刑法第30條第1項前段、第339條第1項幫助詐欺取財
    罪，並依刑法第30條第2項之規定，按正犯之規定減輕其刑
    。另被告以1次提供上揭合庫帳戶之提款卡、密碼之幫助詐
    欺犯行，供詐欺集團分別向附表所示之被害人曾○○等10人
    詐取財物，係一行為觸犯數罪名，為同種想像競合犯，應從
    一重處斷。又被告前於97年間因公共危險案件，經臺灣彰化
    地方法院於97年11月17日以97年度交易字第240號判處有期
    徒刑4月確定，甫於98年3月20日易科罰金執行完畢，有臺灣
    高等法院被告前案紀錄表1份在卷可稽，其受有期徒刑執行
    完畢後，5年以內故意再犯本件有期徒刑以上之罪，為累犯
    ，應依刑法第47條第1項規定加重其刑，並依法先加後減之
    。檢察官移送併辦部分，與本件經起訴之犯罪事實，被害人
    雖有不同，然均為被告同一金融帳戶所涉之詐欺罪行，屬事
    實上同一案件，基於審判不可分原則，本院自應併予審理，
    附此敘明。
二、爰審酌被告具有高中畢業之學歷，理應知其上開所為嚴重破
    壞金融秩序，並造成檢警追緝上開詐欺取財集團之困難，而
    致附表所示之被害人曾○○等10人分別受有3,100元至16,00
    0 元不等，總計77,720元之損害，犯後否認犯行之態度等一
    切情狀，量處如主文所示之刑，併諭知易科罰金之折算標準
    。
據上論斷，應依刑事訴訟法第299條第1項前段，刑法第30條第1
項、第2項、第339條第1項、第55條前段、第41條第1項前段、第
47條第1項，刑法施行法第1條之1、第2項前段，判決如主文。
本案經檢察官己○○到庭執行職務
中    華    民    國    99    年    5     月    12    日
                    刑事第七庭  審判長法  官  王邁揚
                                      法  官  林美玲
                                      法  官  黃賢婷
以上正本證明與原本無異。
如不服本判決應於收受送達後10日內向本院提出上訴書狀，並應
敘述具體理由；其未敘述上訴理由者，應於上訴期間屆滿後20日
內向本院補提理由書（均須按他造當事人之人數附繕本）「切勿
逕送上級法院」。
                                      書記官  江美琪
中    華    民    國    99    年    5     月    12    日

附錄本案論罪科刑法條
刑法第339條（普通詐欺罪）
意圖為自己或第三人不法之所有，以詐術使人將本人或第三人之
物交付者，處 5 年以下有期徒刑、拘役或科或併科 1 千元以下
罰金。
以前項方法得財產上不法之利益或使第三人得之者，亦同。
前二項之未遂犯罰之。

附表
┌──┬───┬───────┬────┬────────┬────┬─────────────┐
│編號│被害人│犯罪時間、地點│匯款時間│匯入帳戶        │匯款方式│證據                      │
│    │      │及手法        │        │                │及金額  │                          │
├──┼───┼───────┼────┼────────┼────┼─────────────┤
│ １ │曾○○│上開詐欺集團成│98年7月1│合作金庫商業銀行│臺中市西│1.被害人曾○○警詢筆錄。  │
│    │      │員在雅虎奇摩公│日晚上10│臺中分行        │區五權七│2.中國信託銀行自動櫃員機交│
│    │      │司之拍賣網站上│時19分及│戶名：辛○○    │街附近7-│  易明細表2紙。           │
│    │      │佯登販賣蘋果牌│20分許  │帳號：0000000000│11超商內│3.內政部警政署反詐騙案件紀│
│    │      │筆記型電腦1部 │        │                │中國信託│  錄表。                  │
│    │      │，致曾○○陷於│        │                │自動櫃員│4.臺中市警察局第一分局民權│
│    │      │錯誤，於98年7 │        │                │機轉帳  │  派出所受理詐騙帳戶通報警│
│    │      │月1日晚上9時許│        │                │16,000元│  示簡便格式、受理刑事案件│
│    │      │在臺中市西區○│        │                │        │  報案三聯單。            │
│    │      │○街○○號6樓 │        │                │        │5.金融機構聯防機制通報單。│
│    │      │-12 住處內上網│        │                │        │6.合作金庫商業銀行臺中分行│
│    │      │下標購買，並於│        │                │        │  函覆系爭帳戶開戶建檔登錄│
│    │      │右列時間、地點│        │                │        │  單、開戶資料影本1份，及 │
│    │      │，依上開詐欺集│        │                │        │  自98年6月28日至98年7月2 │
│    │      │團成員之指示匯│        │                │        │  日止之交易資料單1份。   │
│    │      │款至辛○○右列│        │                │        │（見臺中市警察局第一分局中│
│    │      │系爭帳戶。    │        │                │        │分一偵字第980025833號刑案 │
│    │      │              │        │                │        │偵查卷宗第8至21頁）       │
├──┼───┼───────┼────┼────────┼────┼─────────────┤
│ ２ │丙○○│上開詐欺集團成│98年7月1│合作金庫商業銀行│臺北市士│1.被害人丙○○警詢筆錄。  │
│    │      │員在露天拍賣網│日下午1 │臺中分行        │林區天母│2.富邦銀行自動櫃員機交易明│
│    │      │站上佯登販賣GI│時58分許│戶名：辛○○    │東路36號│  細表1紙。               │
│    │      │ANT廠牌TCR2型 │        │帳號：0000000000│富邦銀行│3.內政部警政署反詐騙案件紀│
│    │      │號腳踏車1部， │        │                │自動櫃員│  錄表。                  │
│    │      │致丙○○陷於錯│        │                │機轉帳  │4.臺北市政府警察局士林分局│
│    │      │誤，於98年7月 │        │                │12,000元│  天母派出所受理各類案件紀│
│    │      │1日晚上12時許 │        │                │        │  錄表、受理刑事案件報案三│
│    │      │在臺北市士林區│        │                │        │  聯單及受理詐騙帳戶通報警│
│    │      │○○路38之3號1│        │                │        │  示簡便格式表。          │
│    │      │樓住處內，上網│        │                │        │5.金融機構聯防機制通報單。│
│    │      │下標購買，並於│        │                │        │6.165專線協請金融機構暫行 │
│    │      │右列時間、地點│        │                │        │  圈存疑似詐欺款項通報單。│
│    │      │，依上開詐欺集│        │                │        │（見臺中市警察局第一分局中│
│    │      │團成員之指示匯│        │                │        │分一偵字第980030866號刑案 │
│    │      │款至辛○○右列│        │                │        │偵查卷宗第33至37頁、第11 4│
│    │      │系爭帳戶。    │        │                │        │至122頁）                 │
│    │      │              │        │                │        │                          │
│    │      │              │        │                │        │                          │
├──┼───┼───────┼────┼────────┼────┼─────────────┤
│ ３ │甲○○│上開詐欺集團成│98年7月1│合作金庫商業銀行│花蓮縣吉│1.被害人甲○○警詢筆錄。  │
│    │      │員在露天拍賣網│日下午5 │臺中分行        │安鄉仁里│2.郵政自動櫃員機交易明細表│
│    │      │站上佯登販賣易│時31分40│戶名：辛○○    │郵局自動│  1紙。                   │
│    │      │遊網禮券10張，│秒      │帳號：0000000000│櫃員機轉│3.內政部警政署反詐騙案件紀│
│    │      │致甲○○陷於錯│        │                │帳      │  錄表。                  │
│    │      │誤，於98年7月1│        │                │8,000元 │4.臺北市政府警察局士林分局│
│    │      │日下午5時許在 │        │                │        │  天母派出所受理各類案件紀│
│    │      │花蓮縣吉安鄉○│        │                │        │  錄表及受理詐騙帳戶通報警│
│    │      │○街○○巷5號 │        │                │        │  示簡便格式表。          │
│    │      │住處內，上網下│        │                │        │（見臺中市警察局第一分局中│
│    │      │標購買，並於右│        │                │        │分一偵字第980030866號刑案 │
│    │      │列時間、地點，│        │                │        │偵查卷宗第38至41頁、第123 │
│    │      │依上開詐欺集團│        │                │        │至126頁）                 │
│    │      │成員之指示匯款│        │                │        │                          │
│    │      │至辛○○右列系│        │                │        │                          │
│    │      │爭帳戶。      │        │                │        │                          │
├──┼───┼───────┼────┼────────┼────┼─────────────┤
│ ４ │戊○○│上開詐欺集團成│98年7月1│合作金庫商業銀行│宜蘭市光│1.被害人戊○○警詢筆錄。  │
│    │      │員在露天拍賣網│日下午6 │臺中分行        │復路43號│2.土地銀行自動櫃員機交易明│
│    │      │站上佯登販賣SO│時33分許│戶名：辛○○    │臺灣土地│  細表1紙。               │
│    │      │NY VAIO廠牌   │        │帳號：0000000000│銀行自動│3.SONY VAIO廠牌CR356/W型號│
│    │      │CR356/W型號筆 │        │                │櫃員機轉│  筆記型電腦拍賣網頁資料。│
│    │      │記型電腦1部， │        │                │帳      │4.內政部警政署反詐騙案件紀│
│    │      │致戊○○陷於錯│        │                │10,000元│  錄表。                  │
│    │      │誤，於98年7月1│        │                │        │5.宜蘭縣政府警察局宜蘭分局│
│    │      │日下午6時許在 │        │                │        │  進士派出所受理詐騙帳戶通│
│    │      │宜蘭市○○路25│        │                │        │  報警示簡便格式、受理刑事│
│    │      │之24號住處內，│        │                │        │  案件報案三聯單及受理各類│
│    │      │上網下標購買，│        │                │        │  案件紀錄表。            │
│    │      │並於右列時間、│        │                │        │（見臺中市警察局第一分局中│
│    │      │地點，依上開詐│        │                │        │分一偵字第980025833號刑案 │
│    │      │欺集團成員之指│        │                │        │偵查卷宗第42至48頁、第127 │
│    │      │示匯款至辛○○│        │                │        │至第130頁）               │
│    │      │右列系爭帳戶。│        │                │        │                          │
│    │      │              │        │                │        │                          │
├──┼───┼───────┼────┼────────┼────┼─────────────┤
│ ５ │庚○○│上開詐欺集團成│98年7月1│合作金庫商業銀行│以庚○○│1.被害人庚○○警詢筆錄。  │
│    │      │員在雅虎奇摩公│日晚上11│臺中分行        │所有花旗│2.二手WII遊戲機拍賣網頁資 │
│    │      │司之拍賣網站上│時許    │戶名：辛○○    │銀行府城│  料。                    │
│    │      │佯登販賣二手WI│        │帳號：0000000000│分行帳號│3.內政部警政署反詐騙案件紀│
│    │      │I遊戲機1部，致│        │                │00000000│  錄表。                  │
│    │      │庚○○陷於錯誤│        │                │00號帳戶│4.臺南市警察局第五分局公園│
│    │      │，於98年7月1日│        │                │網路AT M│  派出所受理詐騙帳戶通報警│
│    │      │晚上10時許在臺│        │                │轉帳匯款│  示簡便格式及受理刑事案件│
│    │      │南市○區○○路│        │                │5,000 元│  報案三聯單。            │
│    │      │1段94巷9弄8號 │        │                │        │（見臺中市警察局第一分局中│
│    │      │住處內上網下標│        │                │        │分一偵字第980025833號刑案 │
│    │      │購買，並於右列│        │                │        │偵查卷宗第49至54頁、第131 │
│    │      │時間、地點，依│        │                │        │至第134頁）               │
│    │      │上開詐欺集團成│        │                │        │                          │
│    │      │員之指示匯款至│        │                │        │                          │
│    │      │辛○○右列系爭│        │                │        │                          │
│    │      │帳戶。        │        │                │        │                          │
├──┼───┼───────┼────┼────────┼────┼─────────────┤
│ ６ │丁○○│上開詐欺集團成│98年7月1│合作金庫商業銀行│高雄市鼓│1.被害人丁○○警詢筆錄。  │
│    │      │員在露天拍賣網│日晚上11│臺中分行        │山區○○│2.郵政自動櫃員機交易明細表│
│    │      │站上佯登販賣WI│時48分時│戶名：辛○○    │路166之 │  1紙。                   │
│    │      │I遊戲機1部，致│許      │帳號：0000000000│12 號鼓 │3.WII遊戲機拍賣網頁資料。 │
│    │      │丁○○陷於錯誤│        │                │岩郵局自│4.內政部警政署反詐騙案件紀│
│    │      │，於98年7月1日│        │                │動櫃員機│  錄表。                  │
│    │      │晚上10時許在高│        │                │轉帳    │5.高雄市政府警察局鼓山分局│
│    │      │雄市○○區○○│        │                │3,100元 │  鼓山派出所受理詐騙帳戶通│
│    │      │街1之19號住處 │        │                │        │  報警示簡便格式及受理刑事│
│    │      │內，上網下標購│        │                │        │  案件報案三聯單。        │
│    │      │買，並於右列時│        │                │        │（見臺中市警察局第一分局中│
│    │      │間、地點，依上│        │                │        │分一偵字第980025833號刑案 │
│    │      │開詐欺集團成員│        │                │        │偵查卷宗第55至58頁、第135 │
│    │      │之指示匯款至辛│        │                │        │至第138頁）               │
│    │      │○○右列系爭帳│        │                │        │                          │
│    │      │戶。          │        │                │        │                          │
├──┼───┼───────┼────┼────────┼────┼─────────────┤
│ ７ │癸○○│上開詐欺集團成│98年7月2│合作金庫商業銀行│以癸○○│1.被害人癸○○警詢筆錄。  │
│    │      │員在露天拍賣網│日0時31 │臺中分行        │所有第一│2.第一銀行ATM網路理財機交 │
│    │      │站上佯登販賣SO│分許    │戶名：辛○○    │銀行帳號│  易明細表1紙。           │
│    │      │NY廠牌PS3遊   │        │帳號：0000000000│00000000│3.高雄市政府警察局左營分局│
│    │      │戲機1臺，致癸 │        │                │0000號帳│  文自派出所受理詐騙帳戶通│
│    │      │○○陷於錯誤，│        │                │戶網路  │  報警示簡便格式及受理刑事│
│    │      │於98年7月2日0 │        │                │ATM 轉帳│  案件報案三聯單。        │
│    │      │時25分許在高雄│        │                │轉帳匯款│（見臺中市警察局第一分局中│
│    │      │市○○區○○街│        │                │7,000元 │分一偵字第980025833號刑案 │
│    │      │6號13樓之1號住│        │                │        │偵查卷宗第59至61頁、第139 │
│    │      │處內，上網下標│        │                │        │至140頁）                 │
│    │      │購買，並於右列│        │                │        │4.SONY廠牌PS3遊戲機拍賣網 │
│    │      │時間、地點，依│        │                │        │  頁資料1紙。             │
│    │      │上開詐欺集團成│        │                │        │5.合作金庫商業銀行臺中分行│
│    │      │員之指示匯款至│        │                │        │  函覆系爭帳戶開戶建檔登錄│
│    │      │辛○○右列系爭│        │                │        │  單、開戶資料影本1份，及 │
│    │      │帳戶。        │        │                │        │  自98年7月1日至7月2日止之│
│    │      │              │        │                │        │  交易資料單1份。         │
│    │      │              │        │                │        │（見高雄市政府警察局左營分│
│    │      │              │        │                │        │局刑事案件卷宗第8頁、第17 │
│    │      │              │        │                │        │至20頁）                  │
├──┼───┼───────┼────┼────────┼────┼─────────────┤
│ ８ │子○○│上開詐欺集團成│98年7月1│合作金庫商業銀行│以子○○│1.被害人子○○警詢筆錄。  │
│    │      │員在雅虎奇摩公│日晚上9 │臺中分行        │所有華南│2.內政部警政署反詐騙案件紀│
│    │      │司之拍賣網站上│時40分許│戶名：辛○○    │商業銀行│  錄表。                  │
│    │      │佯登販賣CANON │        │帳號：0000000000│帳號0000│（見臺中市警察局第一分局中│
│    │      │廠牌500D型號之│        │                │000號帳 │分一偵字第980025833號刑案 │
│    │      │單眼相機（含配│        │                │戶網路AT│偵查卷宗第62至64頁、第141 │
│    │      │備）1部，致子 │        │                │M轉帳轉 │至142頁）                 │
│    │      │○○陷於錯誤，│        │                │帳匯款5,│3.華南商業銀行ATM網路交易 │
│    │      │於98年7月1日晚│        │                │120元   │  明細表1紙。             │
│    │      │上8時許在臺南 │        │                │        │4.CANON廠牌500D型號單眼相 │
│    │      │縣新營市○○路│        │                │        │  機（含配備）拍賣網頁資料│
│    │      │37巷36號住處內│        │                │        │  1紙。                   │
│    │      │上網下標購買，│        │                │        │5.被害人子○○與詐欺集團  │
│    │      │並於右列時間、│        │                │        │  成員以MSN聯絡交易訊息畫 │
│    │      │地點，依上開詐│        │                │        │  面列印資料。            │
│    │      │欺集團成員之指│        │                │        │6.被害人子○○左揭華南商業│
│    │      │示匯款至辛○○│        │                │        │  印行帳戶之存摺內頁影本。│
│    │      │右列系爭帳戶。│        │                │        │7.詐騙帳戶通報警示、詐騙電│
│    │      │              │        │                │        │  話斷話簡便格式表。      │
│    │      │              │        │                │        │8.合作金庫商業銀行臺中分行│
│    │      │              │        │                │        │  函覆系爭帳戶開戶建檔登錄│
│    │      │              │        │                │        │  單、開戶資料影本1份，及 │
│    │      │              │        │                │        │  自98年6月28日至7月2日止 │
│    │      │              │        │                │        │  之交易資料單1份。       │
│    │      │              │        │                │        │（見臺南縣警察局新營分局刑│
│    │      │              │        │                │        │案偵查卷宗第1至13頁、第17 │
│    │      │              │        │                │        │至20頁）                  │
├──┼───┼───────┼────┼────────┼────┼─────────────┤
│ ９ │乙○○│上開詐欺集團成│98年7月1│合作金庫商業銀行│以乙○○│1.被害人乙○○於警詢指述及│
│    │      │員在雅虎奇摩公│日晚上11│臺中分行        │所有郵局│  於臺灣新竹地方法院檢察署│
│    │      │司之拍賣網站上│時55分許│戶名：辛○○    │帳號0000│  偵查時之證述。          │
│    │      │佯登販賣捷安特│        │帳號：0000000000│003號帳 │2.被害人乙○○左揭帳戶轉帳│
│    │      │廠牌折疊腳踏車│        │                │戶網路  │  交易明細表1紙。         │
│    │      │1部，致乙○○ │        │                │ATM轉帳 │3.合作金庫商業銀行臺中分行│
│    │      │陷於錯誤，於98│        │                │轉帳匯款│  函覆系爭帳戶開戶建檔登錄│
│    │      │年7月1日晚上11│        │                │4,000元 │  單、開戶資料影本1份，及 │
│    │      │時許在新竹市東│        │                │        │  自98年6月28日至7月2日止 │
│    │      │區○○路1001號│        │                │        │  之交易資料單1份。       │
│    │      │學校研究室內，│        │                │        │4.被害人乙○○與詐騙集團成│
│    │      │上網下標購買，│        │                │        │  員間聯絡交易之往返之電子│
│    │      │並於右列時間、│        │                │        │  郵件2紙。               │
│    │      │地點，依上開詐│        │                │        │（見臺灣新竹地方法院檢察署│
│    │      │欺集團成員之指│        │                │        │98年度偵字第6813號卷第2頁 │
│    │      │示匯款至辛○○│        │                │        │及反面、第5頁至第12頁及第 │
│    │      │              │        │                │        │30頁至第32頁）            │
├──┼───┼───────┼────┼────────┼────┼─────────────┤
│ １０ │壬○○│上開詐欺集團成│98年7月1│合作金庫商業銀行│中國信託│1.被害人壬○○警詢筆錄。  │
│    │      │員在雅虎奇摩公│日下午2 │臺中分行        │自動櫃員│2.中國信託自動櫃員機交易明│
│    │      │司之拍賣網站上│時1分許 │戶名：辛○○    │機轉帳  │  細表1紙。               │
│    │      │佯登販賣第二代│        │帳號：0000000000│7,500元 │3.第二代APPLE IPHONE3G行動│
│    │      │APPLEIPHONE 3G│        │                │        │  電話拍賣網頁資料。      │
│    │      │行動電話1台， │        │                │        │4.被害人壬○○手機簡訊畫面│
│    │      │致壬○○陷於錯│        │                │        │  1紙。                   │
│    │      │誤，於98年7月1│        │                │        │4.內政部警政署反詐騙案件紀│
│    │      │日下午1時許在 │        │                │        │  錄表。                  │
│    │      │臺北市○○區○│        │                │        │5.臺北市政府警察局士林分局│
│    │      │○街○○巷33弄│        │                │        │  蘭雅派出所陳報單、受理詐│
│    │      │2號2樓住處內，│        │                │        │  騙帳戶通報警示簡便格式及│
│    │      │上網下標購買，│        │                │        │  受理各類案件紀錄表。    │
│    │      │並於右列時間、│        │                │        │6.合作金庫商業銀行臺中分行│
│    │      │地點，依上開詐│        │                │        │  函覆系爭帳戶開戶建檔登錄│
│    │      │欺集團成員之指│        │                │        │  單、開戶資料影本1份，及 │
│    │      │示匯款至辛○○│        │                │        │  自98年6月28日至7月2日止 │
│    │      │右列系爭帳戶。│        │                │        │  之交易資料單1份。       │
│    │      │              │        │                │        │（臺灣臺中地方法院檢察署98│
│    │      │              │        │                │        │年度偵字第29782號卷第9至24│
│    │      │              │        │                │        │頁）                      │
└──┴───┴───────┴────┴────────┴────┴─────────────┘

司法院資訊處製作；財團法人民間司法改革基金會備份。
